【裁判字號】    94,易,1970
【裁判日期】    950217
【裁判案由】    毒品危害防制條例
【裁判全文】
臺灣高雄地方法院刑事判決              94年度易字第1970號
公  訴  人  臺灣高雄地方法院檢察署檢察官
被      告  甲○○
                    樓
上列被告因違反毒品危害防制條例案件，經檢察官提起公訴（94
年度毒偵字第8468號）及移送併案審理（94年度毒偵字第9201、
9289、9806號），被告於本院準備程序進行中，就被訴事實為有
罪之陳述，經本院告知簡式審判程序意旨，並聽取公訴人及被告
之意見後，合議庭裁定由受命法官獨任進行簡式審判程序審理，
本院判決如下：
    主  文
甲○○連續施用第二級毒品，處有期徒刑伍月，如易科罰金，以
參佰元折算壹日；附表貳編號壹、貳，附表參編號壹至肆之物均
沒收銷燬，附表參編號伍之物沒收之。
    事  實
一、甲○○前於民國93年間因施用毒品案件，經本院裁定送觀察
    、勒戒後，因認有繼續施用毒品傾向，再裁定送強制戒治，
    於94年7 月12日執行完畢釋放。詎甲○○不知改過，竟仍基
    於施用第二級毒品甲基安非他命之概括犯意，自94年10月3
    日14時13分第1 次為警採尿之時回溯24小時內之某時起至94
    年11月10日18時20分最後1 次為警採尿之時回溯24小時內之
    某時止（檢察官移送併案意旨書最後時點誤載為94年11月10
    日12時許），在其位於高雄縣鳳山市○○路○ 段336 號6 樓
    住處及其駕駛車號8311-JQ 之自小客車內，以將甲基安非他
    命置入玻璃球內燒烤後吸食其霧化氣體方式，每天約施用1
    次之頻率，連續施用第二級毒品甲基安非他命多次，嗣為警
    先後於下列時地查獲：
  (一)於94年10月3 日11時分許，甲○○行經高雄市新興區○○○
    路26號前時，因見警一時心虛慌張躲藏，形跡可疑，為警合
    理懷疑有犯罪嫌疑乃當場攔檢，於其身上當場查獲與本案無
    關附表1 所示第一級毒品海洛因4 包（甲○○涉販賣第一級
    毒品罪嫌，另經檢察官偵查起訴），嗣於14時13分許經其同
    意採集尿液，送驗後乃呈現第二級毒品甲基安非他命代謝物
    陽性反應，而知悉上情。
  (二)於94年10月5 日14時30分許，因警掌握情資查知甲○○違反
    毒品危害防制條例罪嫌，乃持本院核發之搜索票前往高縣鳳
    山市○○○路特力屋大賣場前，當場在甲○○所駕駛上開自
    小客車內查獲附表2 編號1 所示第二級毒品甲基安非他命9
    包、附表2 編號3 所示與本件施用毒品案件無關之第一級毒
    品海洛因1 包、殘留有第二級毒品甲基安非他命之電子磅秤
    1 台、機器1 台、葡萄糖1 包、空夾鍊袋1 包、行動電話3
    支，再前往甲○○位於高雄縣鳳山市○○○路581 巷18之1
    號5 樓住處搜索查獲附表2 編號1 所示之第二級毒品甲基安
    非他命3 包、編號2 所示殘留有第二級毒品甲基安非他命之
    膠袋7 個、編號3 所示與本件施用毒品案件無關之注射針筒
    2 支。
  (三)於94年11月10日13時許，因警復掌握情資懷疑甲○○涉犯違
    反毒品危害防制條例罪嫌，乃持本院核發之搜索票前往甲○
    ○位於高雄縣鳳山市○○路○ 段336 號6 樓住處進行搜索，
    當場查獲如附表3 編號1 至4 所示殘留有第二級毒品甲基安
    非他命之膠袋1 個、玻璃球管1 支、玻璃管1 支、注射針筒
    1 支，附表3 編號5 所示雖未殘留有毒品，然欲供被告施用
    毒品用之玻璃管2 支，另查獲與本件施用毒品罪無關，如附
    表3 編號6 所示之自製活性炭過濾器3 組、燒杯1 個、鐵鍋
    1 個、培養皿1 個（以上容器內均含第二級毒品甲基安非他
    命液體）、瓦斯爐1 個、玻璃容器3 個、過濾棉片2 片、濾
    紙1 包、濾網1 個、玻璃燒杯1 個、自製過濾器1 個、酒精
    1 瓶、不明結晶體1 包、行動電話3 支（所涉嫌販賣毒品案
    件亦經檢察官另案偵查起訴），嗣於同日18時20分許經其同
    意採集尿液，送驗後乃呈現第二級毒品甲基安非他命代謝物
    陽性反應，而知悉上情。
二、案經高雄市政府警察局移送臺灣高雄地方法院檢察署檢察官
    偵查起訴及移送併案審理。
    理  由
一、本件被告所犯為死刑、無期徒刑或最輕本刑為3 年以上有期
    徒刑以外之罪，其於準備程序中就被訴事實為有罪之陳述，
    經法官告知簡式審判程序之旨，並聽取公訴人之意見後，爰
    依刑事訴訟法第273 條之1 第1 項規定，合議庭裁定由受命
    法官獨任進行簡式審判程序，合先敘明。
二、訊據被告對於上開犯罪事實均坦承不諱，且被告3 次為警查
    獲時所採集之尿液經送驗結果（尿液代碼分別為L 專94692
    、758 、766）， 乃均呈第二級毒品甲基安非他命陽性反應
    ，有高雄市立凱旋醫院濫用藥物尿液檢驗報告書3 份在卷可
    稽（8468號偵查卷頁5 、6 ，併案9201號偵查案警卷頁33、
    34 ，9806 號偵查卷頁7 、8）， 而第2 次扣案如附表2 編
    號1至2之物，經送驗後乃呈第二級毒品甲基安非他命陽性反
    應，有高雄醫學大學附設中和紀念醫院檢驗報告8 紙在卷可
    稽（出處詳如附表所示，下同），客觀上應屬供被告施用毒
    品所用之物；第3 次扣案如附表3 編號1 至5 所示之物，均
    係被告施用毒品所用之物，亦據被告自承在卷（審理卷頁15
    3 ），其中編號1 至4 所示之物均殘留有第二級毒品甲基安
    非他命反應，亦有高雄醫學大學附設中和紀念醫院檢驗報告
    6 紙附卷可參。是被告自白乃與事實相符，其連續施用第二
    級毒品甲基安非他命之犯行洵堪認定。
三、又被告前於93年間因施用毒品案件，經本院裁定送觀察、勒
    戒後，因認有繼續施用毒品傾向，再裁定送強制戒治，於94
    年7 月12日執行完畢釋放，有台灣高等法院被告前案紀錄表
    及台灣高雄地方法院檢察署刑案資料查註紀錄表各1 份附卷
    可參，其於強制戒治執行完畢釋放後5 年內再犯毒品危害防
    制條例第10條之罪，依同條例第23條第2 項之規定，應依法
    論科。
四、論罪科刑：
  (一)故核被告所為，係犯毒品危害防制條例第10條第2 項之施用
    第二級毒品罪。被告持有第二級毒品甲基安非他命之低度行
    為，應為施用之高度行為所吸收，不另論罪。其先後多次施
    用第二級毒品犯行，時間緊接，手法相同，觸犯構成要件相
    同之罪名，顯係基於概括犯意為之，為連續犯，應依刑法第
    56條之規定論以一罪，並依法加重其刑。公訴人雖未就被告
    94年10月3 日14時13分第1 次為警採尿之時回溯24小時內之
    某時（即本案部分之第1 次施用毒品犯行）以後，至94年11
    月10日18時20分最後1 次為警採尿之時回溯24 小 時內之某
    時止連續施用毒品之犯罪事實起訴，然此部分與本案起訴部
    分既有連續犯之裁判上1 罪關係，且經檢察官移送併辦審理
    ，本院自得加以審判。爰審酌被告歷經勒戒、戒治程序，猶
    無法戒絕毒癮，且施用之次數頻繁，顯見需藉公權力之幫助
    方能戒除毒品，又其性質上乃屬對自我身心健康之自戕行為
    ，對社會所造成之危害並非直接鉅大，及犯罪後坦承犯行、
    態度良好等一切情狀，量處如主文所示之刑，並諭知易科罰
    金之折算標準。
  (二)扣案如附表2 編號1 、2 ，附表3 編號1 至4 之毒品、膠袋
    、吸食器、玻璃管、針筒等物，乃供被告施用毒品所用之物
    （按：被告持有附表2 編號1 所示之毒品數量雖然鉅大，而
    可能另涉販賣毒品罪嫌，然客觀上亦有可能供己施用），毒
    品之包裝袋、膠袋及器具上殘留有第二級毒品甲基安非他命
    ，因客觀上無法析離，應均視同毒品，併依毒品危害防制條
    例第18條第1 項前段宣告沒收銷燬之；附表3 編號5 所示之
    玻璃管2 支，經送驗後雖無毒品殘留反應，然其係被告所有
    ，供其預備施用第二級毒品甲基安非他命所用之物，業據其
    於本院審理時自承在卷（審理卷頁153）， 應依刑法第38條
    第1 項第2 款規定沒收；至於送驗耗損之毒品，客觀上既已
    滅失，即毋庸宣告沒收銷燬。另附表1 、附表2 編號3 、附
    表3 編號6 所示之物，均與本件被告施用毒品案件無關，爰
    不予宣告沒收或沒收銷燬，併此敘明。
據上論斷，應依刑事訴訟法第299 條第1 項前段、第273 條之1
第1 項，毒品危害防制條例第10條第2 項、第18條第1 項前段，
刑法第11條、第56條、第38條第1 項第2 款，判決如主文。
本案經檢察官乙○○到庭執行職務。
中    華    民    國    95    年    2    月    17    日
                  刑事第七庭    法  官  蔡川富
以上正本證明與原本無異。
如不服本判決，應於收受送達後10日內向本院提出上訴書狀。
中    華    民    國    95    年    2    月    17    日
                                書記官  邱秋珍
附錄本案論罪科刑法條：
毒品危害防制條例第10條
施用第1級毒品者，處6月以上5年以下有期徒刑。
施用第2級毒品者，處3年以下有期徒刑。
附表１
第一級毒品海洛因4 包（驗後淨重合計24.36 公克，空包裝袋重
合計2.86公克，審理卷頁83）。
附表２
１第二級毒品甲基安非他命12包（驗前毛重169.8 公克，驗後毛
  重169.7 公克，審理卷頁58）
２殘留有第二級毒品甲基安非他命之膠袋7 個（審理卷頁52至57
  之1）。
３第一級毒品海洛因2 包（驗後淨重合計37.67 公克，空包裝袋
  合計重2.02公克，本院審理卷頁85）、殘留有第二級毒品甲基
  安非他命之測濃度機器1 台（審理卷頁48）、電子磅秤1 台（
  審理卷頁49）、葡萄糖1 包（驗前毛重4.07公克、驗後毛重4.
  05公克，審理卷頁50）、未含毒品殘留之空夾鍊袋1 包（審理
  卷頁51）、注射針筒2 支、行動電話3 支。
附表３
１殘留有第二級毒品甲基安非他命之膠袋1 個（審理卷頁38）。
２殘留有第二級毒品甲基安非他命之玻璃球管吸食器1 支（審理
  卷頁39）。
３殘留有第二級毒品甲基安非他命之玻璃管1 支（審理卷頁40）
  。
４殘留有第二級毒品甲基安非他命之注射針筒1 支（審理卷頁43
  ）。
５未殘留毒品之玻璃管2 支（審理卷頁41、42）。
６自製活性炭過濾器3 組、燒杯1 個、鐵鍋1 個、培養皿1 個（
  以上器皿內均含有第二級毒品甲基安非他命液體，審理卷頁
  111 至116）、 瓦斯爐1 個、玻璃容器3 個、過濾棉片2 片、
  濾紙1 包、濾網1 個、玻璃燒杯1 個、自製過濾器1 個、酒精
  1 瓶、不明結晶體1 包（驗前淨重64.57 公克，驗後淨重
  64.55 公克，審理卷頁44）、行動電話3 支。


司法院資訊處製作；財團法人民間司法改革基金會備份。
